【裁判字號】    94,上重訴,60
【裁判日期】    950809
【裁判案由】    毒品危害防制條例
【裁判全文】
臺灣高等法院臺中分院刑事判決        94年度上重訴字第60號
上  訴  人
即  被  告  丁○
指定辯護人  吳中和  律師
上  訴  人
即  被  告  甲○○
上  一  人
選任辯護人  常照倫  律師
上  訴  人
即  被  告  丙○○
上  一  人
選任辯護人  郭隆偉  律師
上列上訴人因毒品危害防制條例案件，不服臺灣彰化地方法院93
年度訴字第1008號中華民國94年11月9日第一審判決（起訴案號
：臺灣彰化地方法院檢察署93年度偵字第2972、3081、4299、45
61、4562、5116；移送併辦案號：93年度偵字5759、5760、5761
號），本院判決如下：
    主  文
原判決撤銷。
丁○共同連續販賣第一級毒品，處有期徒刑拾伍年。扣案之第一
級毒品海洛因壹包（驗後淨重零點參肆公克）沒收銷燬之；扣案
摩托羅拉牌行動電話壹具沒收。犯罪所得之財物新臺幣肆萬元沒
收，如不能沒收時，以其財產抵償之。
甲○○共同連續販賣第一級毒品，處有期徒刑拾伍年。扣案摩托
羅拉牌行動電話壹具沒收。犯罪所得之財物新臺幣柒萬柒仟元沒
收，如不能沒收時，以其財產抵償之。
丙○○共同連續販賣第一級毒品，累犯，處有期徒刑拾貳年。犯
罪所得之財物新臺幣貳萬元沒收，如不能沒收時，以其財產抵償
之。
    事  實
一、丁○曾於民國（下同）81年間因違反肅清煙毒例案件，經本
    院於81年12月22日判處有期徒刑1年8月確定，於83年11月15
    日假釋出獄，假釋期間至84年7月10日屆滿，未經撤銷，視
    為執行完畢（於本案未構成累犯）；丙○○有竊盜、賭博等
    前科，最後一次於91年4月間因犯竊盜案件，經台灣彰化地
    方法院於91年7月8日判處有期徒刑3月確定，於91年12月28
    日執行完畢。甲○○（綽號老仔、老猴、照仔）、丁○（綽
    號姐仔）、丙○○等3人基於意圖販賣第一級毒品海洛因以
    營利之概括犯意聯絡，自92年10月間某日起，至93年4月間
    某日止之期間內，或由丁○與甲○○基於共同犯意聯絡（如
    下所列(一)(二)(三)(八)部分），或由甲○○與丙○○基於共同犯意
    聯絡（如下所列(七)部分），或由丁○或甲○○單獨起意（前
    者如下列(五)(六)(九)(十)部分，後者如下列(四)(十一)部分），於下列編
    號(一)至(十一)號之時間、地點、方式販賣第一級毒品海洛因予陳
    逸震等人：
  (一)陳逸震自92年10月間某日起，至93年3月間某日止，利用其
    位於彰化縣大城鄉○○村○○路45號住處附近之公共電話（
    編號0000000號），撥打電號碼0000000000號行動電話，向
    丁○、甲○○購買第一級毒品海洛因，丁○與甲○○基於犯
    意聯絡，由丁○連續以每1小包海洛因新臺幣（下同）1 千
    元之價格出售予陳逸震4次（以有利於丁○、甲○○之方式
    計算）。另由甲○○連續以每1小包海洛因2千元之價格出售
    予陳逸震2次（以有利於丁○、甲○○之方式計算）。並分
    別約定於彰化縣大城鄉○○村○○路附近、彰化縣芳苑鄉○○路之中油加油站旁進行交易。
  (二)黃宗源與戊○○等2人於93年1月中旬某日起，至93年4月初
    某日止，利用戊○○所使用之0000000000號行動電話，向丁○、甲○○聯絡，連續以每次1千元之價格向其等購買第一
    級毒品海洛因4次（以有利於丁○、甲○○之方式計算），
    並由丁○指定在彰化縣大城鄉臺十七線西濱大橋下及彰化縣
    大城鄉永光國民小學前交易。
  (三)吳宗益於93年3月間某日起，至93年4月間某日止，利用其位
    於彰化縣芳苑鄉○○段340號住處附近之公共電話（編號000
    0000號），及其友人楊文田所使用之0000000000號行動電話
    ，撥打0000000000號行動電話向丁○、甲○○購買海洛因施
    用，以每1小包第一級毒品海洛因1千元之價格，連續向甲○○購買7次（交易地點均在彰化縣芳苑鄉○○村○鄰○○路
    ○○段），向丁○購買1次（交易地點在彰化縣大城鄉公館
    村永光國民小學前）。
  (四)賴家榮於93年1、2月間，連續利用其所使用之電話號碼0000
    000000號行動電話，撥打0000000000號行動電話，向甲○○
    購買價值5千元及2萬5千元之第一級毒品海洛因2次，交易地
    點均在彰化縣大城鄉永和村村埔巷附近。
  (五)洪仲維自92年10月間某日起，至93年3月底某日止，利用其
    位於彰化縣芳苑鄉○街村○○路6號住處之000－000000號家
    用電話，撥打0000000000號行動電話，以每1小包第一級毒
    品海洛因1千元之價格，向丁○購買第一級毒品海洛因2次，
    交易地點均在彰化縣大城鄉公館村永光國民小學附近。
  (六)陳民岳於93年2月間某日起，至93年4月間某日止，利用其位
    於彰化縣埔心鄉○○村○○○路104號住處之000－000000號
    家用電話，及位於彰化縣二林鎮○○路○段234號、彰化縣二
    林鎮○○○段348號、彰化縣大城鄉○○路82號等處之公共電
    話，撥打0000000000號行動電話，以每包1千元之價格，向
    丁○購買第一級毒品海洛因10次，交易地點均在彰化縣大城
    鄉○○路旁之土地公廟前。
  (七)施瑞濠自93年1月間某日起，至93年3月間某日止，連續利用
    其位於彰化縣芳苑鄉○○村○○路21巷31號住處之000－000
    000、930589號家用電話，及彰化基督教醫院二林分院前之
    公共電話，以每包1千元之價格，向甲○○及丙○○購買第
    一級毒品海洛因，其中推由丙○○出面交易10次（以有利於
    甲○○、丙○○之方式計算）；再自93年3月間某日起，以
    前開方式，改推由甲○○販賣第一級毒品海洛因予施瑞濠10
    次（以有利於甲○○、丙○○之方式計算）。其等交易地點
    均在彰化縣大城鄉○○○○○路與福建路路口及彰化縣大城
    鄉青埔巷附近。
  (八)陳淑珠自93年2月間某日起，至93年4月間某日止，連續利用
    其先夫蔡志武申辦之0000000000號行動電話，撥打00000000
    00號行動電話，以每包1千元之價格，連續向甲○○及丁○
    購買第一級毒品海洛因4次，其交易地點均由甲○○指定在
    彰化縣大城鄉○○村○○路之中油加油站旁，並完成交易。
  (九)歐吉助於93年3月下旬某日，利用其妻洪心玉使用之0000000
    000號行動電話，及其經營之早餐店000－000000號家用電話
    ，撥打0000000000號行動電話，以每包1千元之價格，向丁○購買第一級毒品海洛因1次，並在彰化縣大城鄉○○村○○路56號（咸安宮）前完成交易。
  (十)陳錫亮於93年2、3月間某日，利用其使用之0000000000號行
    動電話，撥打0000000000號（起訴書誤載為0000000000號）
    行動電話，以每包1千元之價格，在彰化縣大城鄉公館村永
    光國民小學前，向丁○購買第一級毒品海洛因1次。再於同
    年4月11日以相同方式，以每包1千元之價格，向丁○購買第
    一級毒品海洛因2包（總額2千元），並約定於上開地點完成
    交易。嗣於93年4月11日19時20分許，丁○與陳錫亮在彰化
    縣大城鄉公館村永光國民小學前完成買賣海洛因之交易後，
    當場為警查獲，並扣得陳錫亮向丁○購得之第一級毒品海洛
    因2包（驗後淨重合計0.71公克），及於丁○身上查扣其所
    有，準備販賣之第一級毒品海洛因一包（驗後淨重0.34公克
    ），並扣得丁○有供販賣毒品之摩托羅拉牌行動電話一具（
    門號0000000000號），始循線查獲上情。
  (十一)因丁○於93年4月11日為警查獲，陳民岳乃依上開方法，撥
    打0000000000號行動電話，以每包海洛因1千元之價格，向
    甲○○購買第一級毒品海洛因3次，交易地點分別在彰化縣
    二林鎮○○路建國黃昏市場前、彰化縣大城鄉○○路與臺十
    七線公路路口旁、彰化縣芳苑鄉○○路與臺十七線公路路口
    之便利商店旁。為警循線查獲上情，並於其後分別查獲甲○○及丙○○。
二、案經彰化縣警察局二林分局報請臺灣彰化地方法院檢察署檢
    察官偵查起訴及移送併辦。
    理  由
壹、程序部分：
一、公訴人於原審準備程序時縮減上訴人即被告（下稱被告）甲○○、丙○○、丁○等人，販賣第一級毒品海洛因予戊○○
    、林志龍、丙○○等人之犯罪事實，並更正起訴事實（其他
    販賣第一級毒品海洛因予陳逸震等人之次數），被告甲○○
    、丙○○、丁○等人就公訴人之縮減及更正後之起訴事實於
    原審表示並無意見，應就公訴人縮減及更正後之起訴事實（
    詳如原審卷附94年7月14日補充理由書），以有利於被告等
    人計算方式為審理。
二、公訴人提出證人丙○○、賴家榮、洪仲維之偵查筆錄為證據
    ，被告甲○○之辯護人主張均屬審判外之陳述，且證人丙○○、賴家榮未經具結，均無證據能力。按被告以外之人於審
    判外之言詞或書面陳述，除法律有規定者外，不得作為證據
    ；被告以外之人於偵查中向檢察官所為之陳述，除顯有不可
    信之情況者外，得為證據；證人依法應具結而未具結者，其
    證言不得作為證據，刑事訴訟法第159條第1項、第159條之1
    第2項、第158條之3分別定有明文。本件證人丙○○雖為本
    案之被告，然其所為之供述，對被告甲○○而言亦屬證人之
    證詞，故仍應踐行有關證人之證據調查程序，除非其有依法
    不得令其具結之情形，乃應令其具結，始符規定，而有證據
    能力，本件證人丙○○、賴家榮於偵查中所為之證述，並未
    經具結，屬審判外之陳述，無證據能力；另證人洪仲維之偵
    查筆錄，其業經具結（參偵字第4561號偵查卷第147頁），
    雖於原審證稱其於警詢中毒癮發作，而偵查中要與警詢時為
    相同之證述，才為如此之證述云云，然其於警詢時為相同之
    證述，且經勘驗其警詢錄音帶，其回答迅速、明確，並無遲
    緩之情形，聽不出有毒癮發作難過之情形（如打哈欠），且
    錄音內容採一問一答之方式，內容且與筆錄相同，有本原審
    勘驗筆錄在卷可稽（參原審94年4月6日筆錄，附於原審卷第
    四宗），經本院審酌後，認證人洪仲維之偵查筆錄，並無不
    可信之情況，故得為證據。
三、公訴人提出證人陳逸震、洪仲維、吳宗益、賴家榮、陳民岳
    、施瑞濠、陳淑珠、歐吉助、陳錫亮、黃宗源之警詢筆錄為
    證，而被告等之辯護人主張，前開證人等之證述，均屬審判
    外之陳述，均無證據能力。按被告以外之人於審判外之言詞
    或書面陳述，除法律有規定者外，不得作為證據；被告以外
    之人於檢察事務官、司法警察官或司法警察調查中所為之陳
    述，與審判中不符時，其先前之陳述具有較可信之特別情況
    ，且為證明犯罪事實存否所必要者，得為證據，刑事訴訟法
    第159條第1項、第159條之2分別定有明文。又證人於警詢時
    並無令其具結之規定（參刑事訴訟法第196條之1），故無有
    無具結之問題，以下就證人等於警詢之證述有無證據能力敘
    明之：
  (一)證人陳逸震部分：證人陳逸震於原審所為之證述與其警詢所
    為之證述不符。然其於原審證述：警員製作筆錄時並無威脅
    、利誘或毆打之情形，但其於警詢時並未提及丁○或甲○○
    之名字，也未如警詢筆錄所載之證述云云，然原審依刑事訴
    訟法第163條第2項之規定為發見真實，依職權調閱證人陳逸
    震之警詢錄音帶勘驗，並經傳拘證人陳逸震無著，有彰化縣
    警察局二林分局94年1月17日函送之拘票及報告書各1份在卷
    可按（附於原審卷第三宗）。再證人陳逸震之警詢筆錄經原
    審勘驗結果，雖因機器與錄音帶之轉速不同，致該錄音播放
    速度較為快速，然其內容與警詢筆錄記載之內容相符，並無
    增加之處，亦與原審所為之譯文內容相符，雖因播放速度較
    快，然係機械之問題，無礙其內容之真實性，有警詢錄音帶
    與原審勘驗筆錄、譯文附卷可憑（參原審94年2月23日筆錄
    ，附於原審卷第三宗）。是證人陳逸震於警詢時之筆錄內容
    ，均係其所為之證述，非如其於原審證述未為警詢內容之證
    述，且其警詢之證述，並無面對被告等人之心理壓力，故其
    既有警詢內容之證述，而於原審竟證稱無該證述，顯見其於
    原審之證述，係因面對被告等人而有心理壓力，不敢為真實
    之證述，而於警詢時之證述並無面對被告之心理壓力，故其
    警詢所為之證述，顯有特別可信之情況，且為證明犯罪事實
    之存否所必要，故本院認其警詢筆錄有證據能力。
  (二)證人洪仲維部分：證人洪仲維於原審證述其於警詢所為之證
    述均不實在，是因毒癮發作，且丁○就在伊對面製作筆錄，
    可聽到聲音，伊並有從她前面經過，始為警詢之證述云云，
    然查，證人洪仲維於警詢之錄音帶，經原審勘驗結果，其錄
    音內容：證人洪仲維之回答迅速、明確，並無遲緩之情況，
    聽不出有毒癮發作難過之情形（如打哈欠），且錄音中並無
    其他組人員警訊之雜音，錄音內容是採一問一答之方式，且
    與筆錄相同；筆錄內容就警員要求證人洪仲維是否願意指證
    被告丁○，證人洪仲維反詢問警員是否在警局指證，還是要
    到法院去指證，另警員也詢問證人是否有需要上廁所，證人
    洪仲維回答不用。又其於原審勘驗完畢後詢其有何意見，證
    人洪仲維答稱：警詢中，中間間隔太長，伊早就休息夠了，
    才聽不出伊有毒癮發作之情形等情，有警詢錄音帶及原審勘
    驗筆錄在卷可稽（參原審94年4月6日筆錄，附於原審卷第四
    宗）。是證人洪仲維於警詢時不惟無毒癮發作之情事，其間
    並有充分之休息時間，且其尚能反問警員指證被告丁○之處
    所，顯見其意識相當清楚，並已考慮過其所為證述之後果。
    其警詢所為之證述，顯有特別可信之情況，且為證明犯罪事
    實之存否所必要，故本院認其警詢筆錄有證據能力。
  (三)證人吳宗益部分：證人吳宗益於原審證稱：伊於警詢時因毒
    癮發作，才為警詢筆錄內容之證述云云，然其警詢錄音帶經
    原審2次勘驗（參原審94年1月19日、94年2月23日筆錄，附
    於原審卷第三宗），其筆錄內容與錄音帶內容相符，且證人
    吳宗益之聲音平順，並無異狀，最後警員並有將筆錄交給證
    人吳宗益查看無誤後簽名，且就錄音內容證人答覆警員之詢
    問十分清楚，聽不出證人毒癮發作之情形（如打哈欠），證
    人吳宗益於原審亦證稱：警詢筆錄簽名前有看過，且筆錄內
    容記錯比趕快移送重要；當時伊並沒有向警察表示人不舒服
    ，不願接受詢問等語（參原審94年1月5日筆錄）。另證人許
    志文、林志強警員於原審94年1月19日均證稱：製作證人吳
    宗益之警詢錄時，採一問一答之方式製作，並全程錄音，因
    證人供稱其施用之第一級毒品海洛因是向綽號「老猴」之人
    購買，才會製作第二份筆錄，因伊等不知「老猴」之人為何
    人，才向大城分駐所查詢，才知道甲○○就是綽號「老猴」
    之人，伊等才調出甲○○之照片給證人吳宗益指認，又證人
    吳宗益於警詢時並沒有毒癮發作之情形等語。證人吳宗益並
    證稱：對證人許志文、林志強之證述無意見，其製作警詢筆
    錄確如其等之證述，採一問一答之方式製作，且指認之過程
    也如其等所證述之情形相同，警詢筆錄之內容都是正確的等
    語（參原審94年1月19日筆錄，附於原審卷第三宗）。是證
    人吳宗益於警詢時不惟無毒癮發作之情事，且其不僅於警詢
    筆錄簽名前看過該筆錄內容，並知道筆錄內容之重要性，顯
    見其已考慮過其所為證述之後果，並確認其警詢筆錄之內容
    均屬正確，其警詢所為之證述，顯有特別可信之情況，且為
    證明犯罪事實之存否所必要，故本院認其警詢筆錄有證據能
    力。
四、公訴人提出被告甲○○、丁○於警詢、偵查中之供述為證，
    被告丙○○、甲○○及其等辯護人分別對於檢察官提出之上
    開證人之詢問筆錄主張作為證據，均表示沒意見，得為證據
    ，且上開證人於警詢、偵查時依筆錄記載，均係在自由意識
    下為之，並經閱後簽名無誤，依刑事訴訟法第159條之5第1
    項被告以外之人於審判外之陳述，雖不符前4 條之規定，而
    經當事人於審判程序同意作為證據，法院審酌該言詞陳述或
    書面陳述作成時之情況，認為適當者，亦得為證據之規定，
    經本院審酌後，認上開證人之調查筆錄所作成之情況，均屬
    適當，故本院將上開證人於調查站調查時之證述，均列為本
    件調查之證據。
貳、實體部分：
一、訊據被告丁○雖坦承有於93年4月11日19時20分許，與陳錫
    亮在彰化縣大城鄉公館村永光國民小學前為警當場查獲，並
    扣得陳錫亮之第一級毒品海洛因2包（驗後淨重合計0.71 公
    克），及於其身上查扣其所有之第一級毒品海洛因1包（驗
    後淨重0.34公克）等情。然被告丁○、甲○○、丙○○均矢
    否認有前揭犯行，被告丁○、甲○○、丙○○均辯稱：其等
    均無販賣第一級毒品海洛因云云。被告甲○○並辯稱：伊於
    92年12月22日起，至93年1月13日止因施用毒品為警查獲，
    而在所觀察、勒戒中，不可能在外販賣毒品云云。
二、經查：
  (一)事實一之(一)部分：
    證人陳逸震於警詢時證稱：伊施用之毒品是跟「照仔」還有
    一個查某（按閩南語係指女生）買的，是大約92年10月間開
    始跟這個查某買，這個查某伊都叫她「大姐頭」，並指認被
    告甲○○及丁○之照片稱照片上之人一個就是「照仔」，另
    一個是「大姐頭」，伊的毒品都是向他們買的，是用伊家附
    近大城國小內之公共電話聯絡，撥打他們的0000000000號行
    動電話買毒品，1包買1千元，可能買了4、5次有吧，好像是
    3、4次，向被告甲○○買是93年2月或3月的事，跟他交易有
    2、3次左右，都在某加油站旁，地點由他指定，跟查某買都
    是在青埔路，與丁○交易時，她都騎機車，而被告甲○○是
    開一部紅色廂型車前來交易，被告甲○○尚有另一支000000
    0000號行動電話聯絡購買毒品之事，他們2人是同居關係等
    語（見偵字第5116號偵查卷第16至19頁），其於原審證稱：
    被告丁○與甲○○為同居關係，是他們自己說的，「照仔」
    說他們是鬥陣仔啊，不是同居不然是什麼，鬥陣仔就是同居
    ，女的也是這樣講的，伊打0000000000號行動電話聯絡買毒
    品，要偶爾才會打通，伊於警詢並沒有遭到刑求逼供及疲勞
    訊問、利誘作不實之陳述，所說的也實在等語，該警詢筆錄
    經原審勘驗，問答中「員警稱：等一下這個筆錄給你看完認
    為如果沒有錯你就簽名蓋章，證人陳逸震答稱：好。」，有
    原審製作之證人警訊筆錄譯文附卷可稽（見原審卷第三宗第
    144至149頁），證人陳逸震於警詢明確指認被告丁○及甲○○販賣第一級毒品海洛因給伊施用。證人陳逸震於原審雖證
    稱：伊是打0000000000號行動電話購毒品，有一次是男的接
    聽，其他都是女的接聽，每次買第一級毒品海洛因都是1 千
    元，買了3、4次或4、5次不確定，都是騎機車之女子或開廂
    型車的一位男子前來與伊交易，但伊均不認識他們，也沒有
    看過他們，因為鄉下地方人很少，且都是晚上，在約定地點
    有人過來就知道要交易毒品，交易完後就立即離開所以沒有
    看過賣毒品的人的面孔；伊不認識被告甲○○及丁○，也沒
    有見過，在警局也沒有指認過他們2人，也沒有提過他們2人
    及說他們2人是同居關係云云，惟亦證稱：伊在警局所為之
    陳述均屬實在，警察製作筆錄時也無威脅、利誘或毆打行為
    ，只是自己感覺警察聲音比較大聲而已等語（見原審卷第二
    宗第63頁反面至77頁）。然經原審調閱證人陳逸震之警詢錄
    音帶勘驗，並經傳訊證人陳逸震於勘驗時到場，證人陳逸震
    均未到庭，依法拘提亦未拘獲，而原審勘驗該錄音帶結果，
    其內容與警詢筆錄記載之內容相符，並無增加之處，亦與原
    審所為之譯文內容相符，證人陳逸震於原審所為有利於被告
    丁○、甲○○之證述，應是迴護被告丁○及甲○○之詞，不
    可採信，應以其於警詢時所為之證述可採，被告丁○及甲○○確有販賣第一級毒品海洛因予證人陳逸震，堪以認定。至
    於公訴意旨指被告丙○○涉犯共同販賣毒品海洛因與陳逸震
    部分，為被告丙○○所否認，依上開證人陳逸震之證詞內容
    ，亦未提及被告丙○○有此部分共同販賣毒品海洛因之事實
    ，因此，被告丙○○此部分犯罪，尚屬不能證明。
  (二)事實一之(二)部分：
    證人黃宗源於原審證稱：伊曾於93年7月15日因毒品案件，
    經彰化縣警察局二林分局製作筆錄，前後有2次，這2次之警
    詢筆錄均屬實在，伊與戊○○合資向丁○購毒品海洛因，她
    的綽號是「嫂子」，交易地點有大城鄉台十七線西濱大橋下
    及大城鄉永光國小，是由戊○○以伊的電話向她聯絡購買毒
    品，並曾於93年9月23日被告賴家榮之案件到法院作證稱：
    伊曾與戊○○一起合資向綽號「嫂子」的人購買海洛因等語
    。是戊○○帶伊去買海洛因，2人合買，1人出資1千元，在
    93年3、4月間向丁○購買海洛因4次，都在一間學校附近，
    學校名字不知道，但在警局警方有拿照片給伊看是大城鄉永
    光國小，是由戊○○拿伊的電話與對方聯絡，在警局時警員
    有拿一張照片給伊指認，該照片上之人確是伊所講綽號「嫂
    子」之人（即為被告丁○），指認當時伊百分之百確定照片
    上之人即是綽號「嫂子」之人；伊有見過綽號「嫂子」之人
    ，是在購買毒品的現場看到的，因伊與戊○○在車上等，丁○從遠處過來，戊○○就告訴伊，是要向該女子購買海洛因
    ，而當時丁○並沒有戴安全帽，交易時間大約在10秒以內，
    並當場將購買毒品的錢交給她，購買毒品是從93年1月間起
    至同年3、4月間止等語（見原審卷第三宗第116至128頁），
    並有警詢筆錄可佐（見偵字第5759號偵查卷第15至24頁）。
    另證人戊○○於台灣彰化地方法院另案93年度訴字第397 號
    賴家榮違反毒品危害防制條例案件，於93年9月23日審理時
    證稱：伊是向綽號「王仔」之男子購買海洛因，「王仔」就
    是剛才在法庭上原本被告那邊要傳來作證的那位年紀較大的
    甲○○，是他介紹被告賴家榮讓伊認識，他並說可以向賴家
    榮購買海洛因；伊原本是向「王仔」買海洛因，他賣海洛因
    的份量及價格與賴家榮賣的都差不多，黃宗源是與伊合資購
    買海洛因等語（審判筆錄附於原審卷第二宗第105至111頁，
    並經本院調閱上案號卷宗）。又經警方調閱被告丁○持有之
    行動電話0000000000號與證人黃宗源所持有之0000000000號
    行動電話，自93年2月26日起至93年4月10日止，共有72次通
    話紀錄，有卷附雙向通聯紀錄可稽（見偵字第5759號偵查卷
    第34、35頁）；經警方調閱被告丁○持有之行動電話000000
    0000號與證人戊○○所持有之0000000000號行動電話，自93
    年2月25日起至93年4月12日止，共有49次通話紀錄，有卷附
    雙向通聯紀錄可稽（見偵字第5116號偵查卷第42頁），可見
    證人黃宗源、戊○○於警詢供以上揭行動電話購買毒品海洛
    因之情節非虛。由前開2位證人之證述，其等2人確有合資向
    被告丁○、甲○○購買第一級毒品海洛因之事實。被告甲○○之選任辯護人雖聲請本院傳喚證人戊○○到庭詰問，惟該
    證人經本院傳拘無著，附予敘明。至於公訴意旨指被告丙○○涉犯共同販賣毒品海洛因與黃宗源與戊○○部分，為被告
    丙○○所否認，依上開證人黃宗源、戊○○之證詞內容，亦
    未提及被告丙○○有此部分共同販賣毒品海洛因之事實，因
    此，被告丙○○此部分犯罪，尚屬不能證明。
  (三)事實一之(三)部分：
    證人吳宗益於警詢時證稱：伊施用之毒品是跟綽號「老猴」
    的男子購買的，購買過7次，每次購買1包，價格是1千元，
    他都是到伊住處，伊再向他購買，警方提示之甲○○的照片
    就是伊所說之「老猴」，伊可以指認；第一次是在93年3 月
    6日，第二次是同年月8日，第三次是同年月10日，第四次是
    同年月12日，第五次是同年月15日，第六次是同年月17日，
    第七次是同年月19日，都在伊位於彰化縣芳苑鄉○○村○○○○段340號住處買的；伊是從93年3月6日起，以伊住處附
    近之公共電話及其友人楊文田之0000000000號行動電話，撥
    打給甲○○00000000 00號行動電話，向他購買毒品海洛因
    ；伊有於93年3月28日10時9分41秒及10時38分54秒，以楊文
    田的上開電話撥打給甲○○的上開電話；伊還曾於93年3 月
    下旬某日，以公共電話撥打0000000000號電話，是由綽號「
    姐仔」的丁○接聽的，經商談購買毒品之事後，丁○在彰化
    縣大城鄉永光國小前與伊交易，伊以1千元購得1包毒品海洛
    因，當時丁○是騎乘輕型機車前來與伊交易等語（見偵字第
    5760號偵查卷第144至152頁），雖證人吳宗益於原審改口供
    稱：伊於93年6月7日在二林警局製作之筆錄內容不實在，伊
    買毒品時不知賣毒品之人的名字，也不是被告等3人，也沒
    有在警局說過曾借用楊文田的0000000000號電話買毒品，及
    0000000000號之通聯紀錄有2通是伊打的；當時警局會指認
    向甲○○及綽號姐仔的女子買毒品海洛因，是因為毒癮發作
    很痛苦才這樣講的，伊是向綽號「老猴」之男子買海洛因等
    語，另證稱：證人林志強、許志文警員製作伊之警詢筆錄的
    程序過程就如他所言之程序，他們製作筆錄也是一問一答之
    方式，警詢筆錄內容都是正確的，警員也沒有說製作完筆錄
    後就可以交保等語（見原審卷第三宗第26頁反面至40頁），
    經原審2次勘驗證人吳宗益於93年4月20日之警詢筆錄，其筆
    錄內容與錄音帶內容相符，且證人之聲音平順，並無異狀，
    最後警員並有將筆錄交給證人查看無誤後簽名，且就錄音內
    容證人之答覆警員之詢問十分清楚，聽不出證人毒癮發作之
    情事，有上開勘驗筆錄附卷可按（見原審卷第三宗第78、16
    2頁）。是證人吳宗益於警詢時確有指認被告丁○及甲○○
    販賣第一級毒品海洛因給伊施用，其於原審所為之證述，應
    係在被告丁○、甲○○在場，而有心理壓力下，不敢為真實
    之陳述，而為迴護被告丁○及甲○○之詞，不可採信，應以
    其於警詢時所為之證述可採。又經警方調閱被告丁○持有之
    行動電話0000000000號與證人吳宗益所持有之0000000000號
    行動電話，自93年3月1日起至93年4月11日止，共有2次通話
    紀錄，有卷附雙向通聯紀錄可稽（見偵字第5116號偵查卷第
    44頁），可見證人吳宗益於警詢供以上揭行動電話購買毒品
    海洛因之情節非虛。被告丁○及甲○○確有共同販賣第一級
    毒品海洛因予證人吳宗益，堪以認定。至於公訴意旨指被告
    丙○○涉犯共同販賣毒品海洛因與吳宗益部分，為被告丙○○所否認，依上開證人吳宗益之證詞內容，亦未提及被告丙○○有此部分共同販賣毒品海洛因之事實，因此，被告丙○○此部分犯罪，尚屬不能證明。
  (四)事實一之(四)部分：
    證人賴家榮於警詢供稱：甲○○就是綽號「老仔」之人，他
    所用之電話號碼是0000000000號，毒品確實是甲○○拿給伊
    ，伊在車上將錢拿給甲○○，他就下車，之後他就把毒品海
    洛因拿過來給伊，2次都這樣，1次在93年1月間，另1次在同
    年2月間，1次是5千元，1次2萬5千元，當時伊都是表示要跟
    甲○○購買毒品海洛因等語（見偵字第3081號偵查卷第23頁
    反面至第24頁），其嗣後於原審雖證稱：伊在警詢時所為之
    供述有些實在，有些不實在，且是與甲○○一起去買毒品海
    洛因等語，然亦證稱：伊於警詢有供稱向被告甲○○購買毒
    品之上開情節等語（見原審卷第二宗第203反面至212頁）。
    另於台灣彰化地方法院93年度訴字397號準備程序時，在法
    官前供稱：警詢時，警察是以利誘的方法要伊將責任全部推
    給甲○○，但事實上伊的毒品全部都是向甲○○購買的，在
    檢察官偵查中，檢察官並沒有以不正當的方法訊問等語，再
    於該案審理中供稱：伊是在被查獲前一天才去向甲○○購買
    第一級毒品海洛因，共花了2萬多元（筆錄附於原審卷第二
    宗第88至90頁、第100至101頁），又證人賴家榮上開案件，
    亦經原審法院因其供出毒品來源而減輕其刑判決在案，有該
    判決書附卷可按（附於原審卷第二宗第83至87頁），上訴後
    經本院於94年3月8日以94年度上訴字第68號判決駁回上訴在
    案，經本院調閱該案號卷宗核對無訛。又經警方調閱證人賴
    家榮持有之行動電話0000000000號與0000000000號行動電話
    ，自93年1月20日起至93年2月16日止，共有58次通話紀錄，
    有卷附通聯紀錄可稽（見偵字第5760號偵查卷第35、36頁）
    ，可見證人賴家榮於警詢供以上揭行動電話購買毒品海洛因
    之情節非虛，堪認其確有向被告甲○○購買第一級毒品海洛
    因。至於公訴意旨指被告丁○、丙○○涉犯共同販賣毒品海
    洛因與賴家榮部分，為被告丁○、丙○○所否認，依上開證
    人賴家榮之證詞內容，亦未提及被告丁○、丙○○有此部分
    共同販賣毒品海洛因之事實，因此，被告丁○、丙○○此部
    分犯罪，尚屬不能證明。
  (五)事實一之(五)部分：
    證人洪仲維於警詢時證稱：伊以住處之0000000號家用電話
    ，撥打0000000000號行動電話，是向綽號「姐仔」之女子商
    談購買毒品的情事，每次撥打該電話都是「姐仔」接聽的，
    「姐仔」經伊指認就是丁○；每次伊都是買1千元之海洛因
    ，丁○是騎乘輕機車前來與伊交易等語（見偵字第4561號偵
    查卷第125至129頁），另於偵查中證稱：伊於警詢中所言均
    屬實在，伊曾用0000000號家用電話，撥打0000000000號行
    動電話購買海洛因1包，價格是1千元，是從92年10月開始，
    至93年3月30日下午3時許，向「姐仔」購買的等語（見同上
    偵查卷第145、146頁）。證人洪仲維雖於原審翻異前供，改
    證稱：海洛因是向綽號「姐仔」的女子買的，但在警詢時毒
    癮發作，只想趕快作完筆錄，警察做完筆錄雖有拿給伊看，
    但伊沒有仔細看；在偵查中之筆錄是不正確的，因伊人當時
    在違規房，很害怕警詢與偵查中供述不一，才會這麼說，伊
    沒有看過姐仔之人，是一個男子與伊接洽的；在警局時丁○
    就在伊對面製作筆錄，警察說這是很嚴重的事，趕快認一認
    （是警察對丁○講的），伊現在已經不清楚當時是否有指認
    ，因為當時人是恍惚的；賣伊毒品的人均沒有在庭上，伊向
    姐仔買2次海洛因，交易時她開車過來，開窗戶伸出手來交
    易，因窗戶是黑色的所以看不清，另一次是一個少年人騎機
    車過來交易，伊將錢給他，他叫伊到一棵樹下拿毒品海洛因
    ，每次買1千元云云（見原審卷第三宗第190至201頁），惟
    證人洪仲維於警詢之錄音帶，經原審勘驗結果，其錄音內容
    ：證人洪仲維之回答迅速、明確，並無遲緩之情況，聽不出
    有毒癮發作難過之情形（如打哈欠），且錄音中並無其他組
    人員警訊之雜音，錄音內容是採一問一答之方式，且與筆錄
    相同；筆錄內容就警員要求證人洪仲維是否願意指證被告丁○，證人洪仲維反詢問警員是否在警局指證，還是要到法院
    去指證，另警員也詢問證人洪仲維是否有需要上廁所，證人
    洪仲維回答不用等情，有警詢錄音帶及原審勘驗筆錄在卷可
    稽（見原審卷第四宗第34頁反面至第35頁），是證人洪仲維
    於警詢時不惟無毒癮發作之情事，且其尚能反問警員指證被
    告丁○之處所，顯見其意識相當清楚，並已考慮過其所為證
    述之後果。故應以其於警詢、偵查中之證述較為可採，其於
    本院有利於被告等之證述，應係為迴護被告等之詞，不足採
    信，證人洪仲維確有向被告丁○購買第一級毒品海洛因2 次
    無誤。至於公訴意旨指被告甲○○、丙○○涉犯共同販賣毒
    品海洛因與洪仲維部分，為被告甲○○、丙○○所否認，依
    上開證人洪仲維之證詞內容，亦未提及被告甲○○、丙○○
    有此部分共同販賣毒品海洛因之事實，因此，被告甲○○、
    丙○○此部分犯罪，尚屬不能證明。
  (六)事實一之(六)(十一)部分：
  (1)證人陳民岳於警詢證稱：伊是向丁○購買毒品海洛因，是以
    伊家中電話及公用電話撥打丁○所持有之0000000000號行動
    電話商談洽購毒品之事。伊向丁○前後購買10次，時間是93
    年2至4月間；交易地點由丁○指定，每次都在大城鄉○○路
    旁土地公廟交易，丁○每次均騎輕機車與伊交易等語，又稱
    ：伊是自93年2至4月間有向丁○購買毒品海洛因，伊向丁○
    購買海洛因10次，跟丁○買毒品是在彰化縣芳苑鄉路上村某
    一國小旁買的，名字伊不記得，跟丁○交易時，她都騎機車
    過來一手交錢，一手交貨等語（見偵字第5760號偵查卷第
    126至129頁），證人陳民岳又於原審證稱：伊經閱覽93年5
    月4日之警詢筆錄後，該次筆錄均屬實在等語（見原審卷第
    三宗第41頁），證人陳民岳證述與被告丁○之交易地點雖略
    有不同，然此應係時隔日久，致記憶不清所致，無礙於證人
    陳民岳所為之證述。又經警方調閱被告丁○持有之行動電話
    0000000000號與證人陳民岳所使有之00000000 0號電話，自
    93年3月1日起至93年4月11日止，共有2次通話紀錄，有卷附
    通聯紀錄可稽（見偵字第4299號偵查卷第26頁），可見證人
    陳民岳於警詢及原審供證以上揭電話購買毒品海洛因之情節
    非虛。被告丁○確有販賣第一級毒品海洛因予證人陳民岳，
    即如事實一之(六)部分。至於公訴意旨指被告甲○○、丙○○
    涉犯此部分共同販賣毒品海洛因與陳民岳部分，為被告甲○○、丙○○所否認，依上開證人陳民岳之證詞內容，亦未提
    及被告甲○○、丙○○有此部分共同販賣毒品海洛因之事實
    ，因此，被告甲○○、丙○○此部分犯罪，尚屬不能證明。
  (2)又證人陳民岳於警詢證稱：「我之前的聯絡是向丁○購買毒
    品，我於93年4月13日再聯絡丁○購買毒品時該行動電話000
    0000000號就由一名男子接聽，經我詢問該名男子才知道丁○於93年4月12日被警方查獲，後來我詢問該名男子購買毒
    品情事，3次均是甲○○指定地點後出面與我交易毒品」等
    語（見偵字第5760號偵查卷第128頁），可見被告丁○於93
    年4月12日為警逮獲後，係由被告甲○○販賣毒品海洛因予
    陳民岳，即如事實一之(十一)部分。至於公訴意旨指被告丙○○
    涉犯此部分共同販賣毒品海洛因與陳民岳部分，為被告丙○○所否認，依上開證人陳民岳之證詞內容，亦未提及被告丙○○有此部分共同販賣毒品海洛因之事實，因此，被告丙○○此部分犯罪，尚屬不能證明。
  (七)事實一之(七)部分：
    證人施瑞濠於警詢中供稱：93年1月份開始向被告丙○○購
    買毒品，是用伊住處之電話000－000000號及二林基督教醫
    院之公共電話撥打0000000000號行動電話聯絡被告丙○○購
    毒品，以1千元購買海洛因1小包，前後共向被告丙○○購買
    10次左右；於93年3月份，伊欲買毒品撥打上開電話聯絡的
    是綽號「王仔」或「老仔」之被告甲○○接聽，並洽談購毒
    品交易，前後共向甲○○購買毒品約2、3十次，每次1千元
    購買海洛因1小包，交易地點都是被告丙○○及甲○○指定
    ，是在彰化縣大城鄉台十七線福建路口，及大城鄉○○巷路
    段當面交易，他們都是騎乘輕機車前來交易；警方所提示之
    照片就是賣伊毒品之被告丙○○及甲○○，伊願意指證他們
    2人等語（見偵字第5760號偵查卷第86至89頁），證人施瑞
    濠於原審雖證稱：伊沒有看過被告丙○○及甲○○，買毒品
    時都沒有看到人，是該人將毒品放在石頭下，叫伊在那裡拿
    云云，然亦證稱：伊自93年1月間起，開始向被告丙○○及
    甲○○購買毒品海洛因，是以家中之電話及二林基督教醫院
    對面之公共電話與其2人聯絡，每次都買1千元，向他們2人
    各買了10幾次（以有利於被告2人之方式，認定各買10次）
    ；伊在警局有指認賣伊毒品之人是被告丙○○及甲○○，都
    與他們在大城鄉台十七線與福建路口，及大城鄉○○巷路段
    2個地方交易毒品買賣，並當庭指認賣其毒品之人是被告丙○○；因伊約2、3天就施打1次海洛因，買1千元可以施打2
    次，還沒打完就再買，所以才會買那麼多次等語，且證人施
    瑞濠於被告丙○○之辯護人詢問時答稱：「（其跟你交易毒
    品之人目前有無在場？）有。」等語（見原審卷第198至201
    頁），證人施瑞濠雖證稱不知於警詢時為何會那樣說，然人
    之記憶應係距離事發之時越近，其記憶越清晰，距離越遠越
    模糊，是應以證人施瑞濠先前之證述較為可信。又經警方調
    閱證人施瑞濠之000－000000號電話號與0000000 000號行動
    電話，自93年3月1日起至93年4月11日止，共有6次通話紀錄
    ，有卷附通聯紀錄可稽（見偵字第5760號偵查卷第96頁），
    可見被告丙○○、甲○○確有共同販賣海洛因予證人施瑞濠
    。至於公訴意旨指被告丁○涉犯此部分共同販賣毒品海洛因
    與施瑞濠部分，為被告丁○所否認，依上開證人施瑞濠之證
    詞內容，亦未提及被告丁○有此部分共同販賣毒品海洛因之
    事實，因此，被告丁○  此部分犯罪，尚屬不能證明。
  (八)事實一之(八)部分：
    證人陳淑珠於警詢供述：伊自93年2月份開始向被告甲○○
    購買毒品海洛因施用，是以0000000000號行動電話、000－
    000000號電話，撥打0000000000號聯絡購買毒品等語（見偵
    字第7560號偵查卷第74至77頁），又其於於原審證稱：經伊
    閱覽93年5月14日二林分局之警詢筆錄後，該筆錄所言均屬
    實在，會指認丁○是因有員警問伊，伊說有一點印象，才在
    指認照片上簽名，實則伊是向綽號「王仔」即甲○○購買毒
    品海洛因；警詢筆錄所記載伊曾撥打0000000000號行動電話
    購毒品是正確的，有時是男生接聽，有時是女生接聽，伊知
    道上開電話是「王仔」在使用，「王仔」就是在場之甲○○
    ，購買毒品以電話聯絡後，在大城鄉○○路之中油加油站附
    近交易，拿給伊毒品海洛因之人就只有「王仔」1人，但伊
    曾看過甲○○載1個不知名的女人跟伊交易，該女子有替甲○○拿毒品給伊，所以在警詢時才會稱丁○與甲○○出面與
    伊交易毒品；伊曾打上開電話向甲○○買毒品，之後該女子
    就拿毒品給伊，是因為這樣伊才認為該女子替甲○○將毒品
    交給伊，在場之丁○好像是該女子又好像不是，因為時間已
    久，伊現在無法確認；伊大約向甲○○買4次海洛因，每次1
    千元等語（見原審卷第三宗第99至115頁），惟證人陳淑珠
    於原審經被告甲○○當面對質，仍證稱其確有向被告甲○○
    購買4次海洛因，則其於面對被告之壓力下仍為上開證述，
    足證證人陳淑珠確有向被告甲○○購買毒品海洛因。又經警
    方調閱被告丁○持有之行動電話0000000000號與證人陳淑珠
    所持有之0000000000號行動電話、000－000000號電話，自
    93年3月1日起至93年4月11日止，共有33次通話紀錄，有卷
    附通聯紀錄可稽（見偵字第5760號偵查卷第52頁、第169至
    174頁、第176至181頁、第185、186、188、189、192頁），
    可見被告丁○、甲○○共同販賣品海洛因予證人陳淑珠。至
    於公訴意旨指被告丙○○涉犯此部分共同販賣毒品海洛因與
    陳淑珠部分，為被告丙○○所否認，依上開證人陳淑珠之證
    詞內容，亦未提及被告丙○○有此部分共同販賣毒品海洛因
    之事實，因此，被告丙○○此部分犯罪，尚屬不能證明。
  (九)事實一之(九)部分：
    證人歐吉助於原審證稱：伊在警局所為之陳述均屬實在，伊
    確曾向綽號「嫂子」之女子購買1次海洛因，伊雖與林志龍
    共同出資購買4、5次海洛因，但都是林志龍去買的，伊不知
    道他向何人買，因伊要買海洛因，但找不到林志龍，就打林
    志龍留下來的電話跟對方聯絡，是1個女的接聽，伊就叫她
    「嫂子」，並問她是否方便，伊人不舒服，她就問伊要拿多
    少，並由她指定在大城鄉咸安宮前交易，1包海洛因1千元並
    有完成交易；伊會認得「嫂子」就是丁○，是因為在這之前
    伊曾在大城鄉看過她1次；在警局能明確指認是丁○賣伊毒
    品之人，是因為當時時間距離買毒品的時間比較近，所以能
    夠指認等語（見原審卷第四宗第21至34頁）。證人歐吉助於
    原審經被告丁○當面對質，乃證稱其確有向被告丁○購買海
    洛因，則其於面對被告之壓力下仍為上開證述，堪認證人毆
    吉助之證述確有其事。證人毆吉助雖無法明確指認被告丁○
    之特徵，然交易毒品為恐遭警方查獲，其交易時間均屬短暫
    ，且購毒之人只要能認得販賣之人即可，並無詳記販毒之人
    所有之特徵，況證人毆吉助至原審做證時，已距事發時有一
    段時間，如何能指出被告丁○之細微特徵，其僅就被告丁○
    之外觀，及其記憶加以印證而指認被告，實乃屬事理之常，
    當無須強求證人毆吉助指出被告丁○之細微特徵之必要。又
    經警方調閱被告丁○持有之行動電話0000000000號與證人歐
    吉助所持有之0000000000號行動電話、000－000000號電話
    ，自93年3月1日起至93年4月11日止，共有14次通話紀錄，
    有卷附通聯紀錄可稽（見偵字第5760號偵查卷第169至193頁
    ），可見被告丁○販賣品海洛因予證人歐吉助。至於公訴意
    旨指被告甲○○、丙○○涉犯此部分共同販賣毒品海洛因與
    歐吉助部分，為被告甲○○、丙○○所否認，依上開證人歐
    吉助之證詞內容，亦未提及被告甲○○、丙○○有此部分共
    同販賣毒品海洛因之事實，因此，被告甲○○、丙○○此部
    分犯罪，尚屬不能證明。
  (十)事實一之(十)部分：
    證人陳錫亮於原審證稱：伊是在93年4月11日19時許，在大
    城鄉某路上為警查獲，被告丁○與伊也一起被查獲，當時伊
    是跟丁○買毒品海洛因，那次買2包，共值2千元，丁○已經
    將毒品交給伊才被查獲；當天伊是以行動電話與丁○聯絡，
    電話號碼是阿龍給伊的，除這次以外，之前還跟丁○買過1
    次海洛因，也是1包1千元，2次跟丁○買毒品，她都是騎機
    車前來交易，第一次買毒品距離第二次約1、2個月，詳細時
    間不記得，都是在大城鄉交易；伊打電話後由「姐仔」接聽
    後，談好是要買海洛因，再由「姐仔」指定地點，到達後直
    接談購買海洛因的數量及金額等語（見原審卷第三宗第154
    至161頁）。又證人陳錫亮與被告丁○為警查獲時，扣得陳
    錫亮所購得之白色粉末2包，及在被告丁○身上查獲之白色
    粉末1包，經分別送法務部調查局鑑驗結果，確均為海洛因
    ，有該局93年6月4日調科壹字第140010190號、93年5月6日
    調科壹字第140010100號鑑定通知書2紙在卷可按（見原審卷
    第五宗第82、83頁），並有丁○所有之該包海洛因（驗後淨
    重0.34公克）扣案可資佐證（證人陳錫亮購買之2包海洛因
    驗後淨重合計0.71公克，附於證人陳錫亮施用毒品案）。另
    查獲警員廖見彰於偵查中證稱：本件是伊查獲，現場之毒品
    是陳錫亮丟棄的，伊當天是巡邏勤務，發現丁○從她家出來
    ，伊就跟在後面，之後丁○與陳錫亮面對面站著，丁○將東
    西交給陳錫亮，伊當時約距離他們2、3公尺處，就叫他們不
    要動，結果陳錫亮將毒品丟到田裡等語，並有查獲毒品之現
    場照片2幀附卷可稽（見偵字第2972號偵查卷第44頁反面、
    第21頁）。足認證人陳錫亮前揭證述可採，其確有向被告丁○購買第一級毒品海洛因無訛，且其等為警查獲時，並已完
    成毒品買賣之交易。至於公訴意旨指被告甲○○、丙○○涉
    犯此部分共同販賣毒品海洛因與陳錫亮部分，為被告甲○○
    、丙○○所否認，依上開證人陳錫亮之證詞內容，亦未提及
    被告甲○○、丙○○有此部分共同販賣毒品海洛因之事實，
    因此，被告甲○○、丙○○此部分犯罪，尚屬不能證明。
  (十一)被告甲○○與丙○○於93年6月2日21時46分31秒，至21時55
    分19秒之電話通話紀錄中陳稱：
    被告甲○○（下稱王）：喂，你怎麼可以打電話？
    被告丙○○（下稱施）：我今天出來啦。
    王：你進去多久了，怎麼可以出來？
    施：我是舊法（93年5月8日入所觀察、勒戒，同年6月2日因
        無續繼施用毒品傾向出所）。
    王：你不是也有咬你姑姑（指被告丁○）？
    施：沒有啦，他們（指警方）是根據通聯看出來的。
    王：喔，你這樣做得出來？
    施：沒有啦，你們是怎麼聽到，都是你們胡思亂想。
    王：律師跟我講的。
    施：那一個律師講的啊，你跟我解釋一下。
    王：你說你有講到你姑姑（丁○）的事。
    施：他們現在是依據通聯，你聽懂嗎？用通聯紀錄查的。
    王：還跟你講說一個月時間要將我抓到？
    施：現在就是三組的，我又被借提回二林，就是說不只要有
        意牽連到你、我及我姑姑3人，我們3人都是被用指認．
        ．．主要就是查這支電話255這支（0000000000號），
        這支就是我之前打給她，794630（0000000000）有出現
        在通聯上面，是通聯調出來的。
    王：說一個月內要把我抓到，是三組講的喔？
    施：是的，是三組講．．．。
    王：你要硬稱沒有就對了？
    施：我就說沒有啊，我現在說沒有，我自己裡頭就在想辦法
        解脫了，這個阿龍（音譯），我在裡頭有碰到，阿龍筆
        錄交代的很清楚，每一次都寫的很清楚，我現在說給你
        聽啦，真的是這一個人的話，出來（出監）一定要輸贏
        啦。
    王：那一個阿龍？
    施：經常去找我們的那一位啊，經常去。
    王：我有去他家找他，找不到啊。
    施：你記得我們一起去找阿吉，那個  阿龍就是他，就是阿
        龍開始把我們咬死來．．．。
    王：王功那個阿弟也有是不是？
    施：王功那個阿弟你跟他問是不是叫施瑞濠？
    王：嘿。
    施：因為指證我們是施瑞濠，因為資料被我偷看到，我只有
        看到阿龍的資料，筆錄  寫的很清楚，我說我自己也在
        裡面，警方所查獲原始資料就已經指證我們3個人了，
        那時候還沒有被抓，你們就胡思亂想，我有聽陳仔說什
        麼，懷疑到我這裡來，是阿龍，阿龍啦。
    王；阿龍是不是叫志龍？
    施：是的，在抓一個就要借訊．．．要辦販賣啦，看我怎麼
        解脫，我和我姑姑，我姑姑（丁○）在禁見中，不知道
        有沒有解除．．．昨天借提我，我在想我們3人不知道
        要怎麼死，我在想這下子死定了，我不能出去了，現在
        卡（牽涉）販賣，我與我姑姑2人在裡面（看守所）不
        能見面，不能講話，要怎麼解  套，他們連通聯都調閱
        出來，那一支255的電話，假如還有在用的話，就不要
        用了。
    王：早就沒有在使用了。．．．
    王：三組說要抓我是不是？
    施：是的，意思是說要抓藥頭，要辦你是藥頭。
    王：意思要抓我，是藥頭是不是？
    施：就我本人、你還有我姑姑3個人，在那裡等人家來指認
      ，我要怎麼說你們，我自己就無法解套，我要怎說你們
      ？
    王：沒有就沒有，他們為什麼要給卡我？
    施：你現在聽我說，現在抓進去的人越來越多，都說到我們
        3人，所以我姑姑才會被禁見，你等於還未被抓到，我
        姑姑就會變得較慘．．．。
    王：有說一定要抓到我是不是？
    施：三組說一個月內要抓到你，叫我轉換為污點證人．．．
        。
    王：你可以這樣做嗎？
    施：不可以啦，我才說給你聽，這些如果不跟你說，你都胡
        思亂想，說是我出賣你，我自己也在裡頭，這下出來一
        定要找阿龍輸贏．．．阿龍說「是阿裕介紹認識我的，
        說向我拿了30次」。．．．
    王：這支電話有在監聽，你在這一支不要講。．．．
    施：我不會像他們一樣不上道，我在裡面也不敢跟他們（阿
        龍）吵架，我總是要拼一下能不能交保出去。
    王：你們是不是同一天被抓的？
    施：志龍多我一天被抓。
    王：誰是阿岳．．．（斷話）。
    （以上見偵字第3081號偵查卷第43至46頁），業據被告甲○○、丙○○於原審準備程序時供稱上開電話內容確為其等2
    人所為之對話，並經原審勘驗屬實，有勘驗筆錄及電話號碼
    0000000000號行動電話93年6月2日被告甲○○與丙○○通話
    之監聽譯文、錄音帶附卷可按（參原審93年11月10日筆錄，
    附於原審卷第二宗；監聽譯文附於臺灣彰化地方法院檢察署
    93年度偵字第3081號偵查卷第43至46頁及93年度偵字第5760
    號偵查卷第158至161頁）。惟其等對話之內容，雖係交談其
    等與被告丁○共同販賣毒品，經他人檢舉之事，並於檢舉之
    人出監後，將對其不利等情，惟並未具體敘及於本案事實一
    之(一)至(十一)等販賣毒品之情節，固本院不採為認定被告等共同
    販賣毒品海洛因之證據。
  (十二)證人許志文於原審94年6月29日交互詰問時證稱：伊與被告
    丁○確有於93年6月23日在二林分局偵訊室為如下之對話『
    許志文（下稱許）：你與王仔（甲○○）從何時開始在一起
    同居？
    丁○（下稱蔡）：從89年開始在一起。
    許：你對人失望才會走這一條路嗎？
    蔡：當初王仔不是要叫我販賣（海洛因），只是叫我拿出去
        給人這樣。
    許：是不是別人買時叫你拿出去？
    蔡：是的，其實你們這麼多筆錄，不必我指證一樣能辦甲○○，法官如何判決我，我一定心甘情願。
    許：我只是告訴你，是妳賣的，與他（甲○○）叫你轉讓給
        別人賣出去的刑期差很多妳知道嗎？
    蔡：我知道，可是要我指證我做不到，現在要叫我交保也不
        願意交保了，沒有王仔（甲○○）的人生，我交保出去
        也沒有意義。
    許：王仔叫你拿出去（販賣）是不是農曆過年那一陣子？
    蔡：我記得是沒有多久時間，正確時間我不記得何時。
    許：那時是不是與丙○○，丙○○是不是替王仔販賣毒品的
        錢沒有交還給王仔之後，所以王仔才會叫妳拿出去？蔡
        ：丙○○這一筆錢都算在我身上。
    許：是不是販賣毒品的錢？
    蔡：我拿錢出去的。
    許：你是不是替丙○○還毒品的錢？
    蔡：所以我很痛心，丙○○這條帳我扛下來了。
    許：是不是丙○○欠甲○○販毒的錢，妳幫他還的？
    蔡：是的，碰見這種忘恩負義的，我丁○死好，任何人指證
        我，我不會心痛，丙○○指證我，我很心痛。
    許：這些下游是不是都欠妳的錢？
    蔡：是的，都有。
    許：所以這些下游妳都認識？
    蔡：以前23日那幾個我都認識，但是幾個我不認識，剛才我
        看見派出所抓進來的一位（洪仲維）我就認識，但他是
        亂講的，他只有向我拿一次，他根本不知道王仔這個人
        。
    許：妳販賣出去的有幾個人？
    蔡：我會記看別人的面貌，不會很快記起來，名字我跟本不
        會去記。
    許：妳是不是每包毒品海洛因從中獲利2百元？
    蔡：是的，事後我每1小包毒品販賣我可以獲利2百元。
    許：之前是不是提供毒品給妳吸食，賺的錢是否可以分妳？
    蔡：有的。
    許：王仔有將錢分給妳嗎？
    蔡：有的，要不然我怎麼會有錢還丙○○那一筆錢。
    許：丙○○這一部分妳是否要說清楚？
    蔡：我之前都沒有承認，我現在也不要承認，因為法官要怎
        麼判都隨便了，所以這一點我對你很不好意思，你對我
        很好我知道，假如今天是要我指證別人，我一定很配合
        ，如果是要指證王仔，我做不到。
    許：現在顧慮妳自己，為了王仔，妳還是會這樣說嗎？
    蔡：今天警方會去查我之前的資料，也是因為王仔。
    許：為什麼？
    蔡：王仔要不是被警方查獲到那些東西，也不會去注意這件
        事情，也不會去查我的紀錄。
    許：為何到後來妳們想要販賣毒品？
    蔡：因為甲○○身體不好，將毒品戒掉有很多毛病，又因為
        甲○○腳部有動過手術，腳會酸，吸食後就不會感覺腳
        會酸，甲○○就仍繼續吸食．．．就是碰見阿呆．．．
        阿呆每天都來一次，之後向甲○○建議，你既然吸食使
        用量這麼大，乾脆給你們自己販賣，阿呆將自己使用販
        賣毒品的電話給我們使用。
    許：是不是0000000000號這一支門號？
    蔡：不是，之前還有另一支門號，號碼我忘記了，該門號可
        能消掉了，這一支門號使用沒有多久，一些毒品下游都
        集中了，我們才換用255（0000000000）這支門號販賣
        。
    許：之後為何丙○○會跟妳們一起販賣毒品？
    蔡：剛開始販賣毒品時，丙○○揚稱他有很多毒品下游。
    許：丙○○借此機會討好甲○○是不是？
    蔡：是的，這些吸食毒品的人所講的每一句話，都沒有一句
        可以聽的，給他販賣也無法信任。
    許：是不是甲○○拿毒品給丙○○販賣？
    蔡：是的。
    許：是不是甲○○叫丙○○拿出去販賣，每1包獲利2百元？
    蔡：丙○○說他要販賣，他有本事販賣，之後這一筆錢，過
        年時不知道怎麼會拿去賭博，這筆販賣毒品的錢就算在
        我身上。
    許：有幾萬？有7、8萬嗎？
    蔡：前後共有5萬元。
    許：這事情阿龍為何會知道？
    蔡：阿龍來我家向我買毒品時，我曾向阿龍說這一件事情，
        所以毒品下游指證交易情形交待最清楚的是阿龍，其他
        下游說得不太屬實，只有阿龍最詳細。
    許：這個阿文呢？
    蔡：我想不起來，沒有印象，我再想想看，其實在永光國小
        前交易毒品，沒有那麼多人。
    許：妳是否因為太愛甲○○，不要指證甲○○是不是？
    蔡：不可能（指認甲○○）。．．．
    許：阿龍說妳們3人一起販賣毒品是不是？
    蔡：丙○○是後來才加入的，他的狀況最多。
    許：妳們是不是從農曆過年起開始販賣毒品？
    蔡：是的，是丙○○叫甲○○繼賣販賣。
    許：是不是從甲○○被查獲6、7包海洛因時，開始販賣？
    蔡：那時是剛好由「阿呆」那邊接手準備販賣。
    許：這樣甲○○勒戒出來又再販賣哦？
    蔡：是丙○○又叫甲○○拿毒品回來販賣。
    許：甲○○都是去那裡買毒品？
    蔡：員林。
    許：是不是員林伍倫醫院那一處，男或女？
    蔡：我想那一位是姓何的吧。
    許：電話幾號妳是否知道？
    蔡：甲○○這人很龜毛，我沒有問他，我現在跟你聊天，你
        不可以以錄音機偷錄哦，甲○○會再賣毒品是丙○○一
        直煽動。
    許：甲○○才會再動心販賣嗎？
    蔡：是的，他認為反正平常有在施用，才兼販賣，反正丙○○販毒經常出狀況。
    許：這樣丙○○替甲○○販賣毒品部分妳是否供述？
    蔡：我既然沒有承認，我怎麼會去說這一部分，因為你們怎
        麼辦他是你們的事。
    許：妳與甲○○同居4年是否還有其他原因，妳想願意替甲○○扛這一條罪刑？
    蔡：我覺得4年過了，我一輩有人這樣愛我，我覺得夠了。
    許：這是死刑與無期徒刑的東西？
    蔡：反正我不指證甲○○，因為你們所查獲的下游指證甲○○，不差我一個．．．。
    許：丙○○販賣毒品部分妳是否要指證？
    蔡：只要不牽連到甲○○的部分，丙○○販賣部分我也做不
        到，丙○○忘恩負義，當天偷拿我的毒品，事後又說我
        自己放在衣服裡，找到之後，我也是一樣拿毒品給丙○○，我不忍心看他毒癮發作，他今天都會指證我了，我
        什麼話也說不下去了，我沒有差這一條了。許：阿呆將
        販毒的電話交給妳們之後，妳們再換255的電話販賣是
        不是？
    蔡：是的。
    許：那之後你們有無再換販毒聯絡電話？
    蔡：255想換時，就為警方查獲了。
    許：妳被警方查獲當場交易毒品，那張ＳＩＭ卡在那裡？是
        否真的拿錯電話？
    蔡：是我拿錯電話了，我緊張在警察局打電話才發現手機沒
        有ＳＩＭ卡。
    許：妳現在家裡是否有毒品？
    蔡：那一天剛好陳錫亮買完了。
    許：如何分裝，有無加入其他藥品？上游拿回來時應該有添
        加吧？
    蔡：應該是都添加好的，他拿給我時就分裝好了，我不知道
        有無加其他藥品，都一包一包分好的。
    許：都是小包，沒有大包的嗎？王仔一次都拿多少？
    蔡：他也都不讓我知道。
    許：王仔分好再讓妳拿出去嗎？
    蔡：我也不知是不是分好的，你們當天如果聽我的話帶我回
        去，你們就有了，因為他不知道我已經出事了。
    許：妳與甲○○同居沒有工作嗎？甲○○經濟不是很好，為
        何要販賣毒品？
    蔡：我們有共同做生意，養鴨、賣水果，甲○○的經濟很好
        ，事後我有戒掉毒品，甲○○沒有戒掉，他過年前就已
        經被你們抓到了。
    許：過年前幾天才放出來？
    蔡：他去勒戒3個禮拜就放出來，之後大城所員警有追他，
        他從南投過來．．．．。
    許：車上有毒品嗎？
    蔡：有。
    許：為何沒被抓到？
    蔡：因甲○○駕車邊將毒品丟掉在水溝中，事後才騎車沿路
        去撿回來，因為他每包都用塑膠袋包好多包。
    許：那有很多包囉？
    蔡：有很多包，所以你們針對他不合常理，其實他只有販賣
        一陣子而已。
    許：妳們與丙○○那一陣子販賣毒品太招風了，整個青埔巷
        是妳們的天下。
    蔡：丙○○怎會有這樣的才能。
    許：是不是都叫丙○○拿出去販賣，丙○○那一陣都在青埔
        巷生活啊。
    蔡：丙○○在替甲○○販毒時，因販毒所獲利部分，無法供
        應自己吸食，才會有很多狀況，別人1包施打3次，丙○○1次施打1包。
    許：甲○○叫丙○○拿出去販賣每1包海洛因，他獲利2百元
        是不是？
    蔡：是的。
    許：是不是每包販賣1千元，丙○○工錢2百元？
    蔡：是的，工資，丙○○是因為拿毒品出去時，從中偷取少
        許海洛因，又偷加入糖粉，結果給別人吸食不過癮，別
        人購買毒品的錢也是辛苦賺來的，是我販賣毒品不到一
        個月時間，這些下游才集中過來，下游購買毒品錢不足
        ，我可以做主，丙○○不可以做主，下游有人拿8百、6
        百來購買毒品，我也是照樣賣給別人，反正我沒賺錢沒
        有關係。許：那妳這樣販毒的錢如何給甲○○，妳6 百
        元、8百元一樣賣給下游，那妳1包才賺2百元，不就倒
        貼了？
    蔡：這部分我自己倒貼，所以我被你們抓到我很不甘願，你
        們說這會吃死人，為何不叫他們不要吸食，也有人以2
        百元來購買，有一次甲○○有問我說向妳購買毒品的人
        錢是不是夠，可不要賠了本錢，我自己以前有吸食毒品
        我知道，向別人購買毒品欠1百比什麼都困難，所以我
        有大量，你那一天說的那一位的女人要打我，要打我你
        怎樣。
    許：那位是陳淑珠啊，要不要開始製作筆錄了嗎？
    蔡：好啊。
    許：是不是都在大城加油站交易？
    蔡：不是，是亂講的。
    許：陳淑珠的先生是不是欠甲○○毒品的錢？
    蔡：亂講的。
    許：何人2百元購買毒品？
    蔡：我不記得，那一天警方借提我時，我看見一位，那一位
        向我買過一、二次，我不知道姓名。
    許：是不是阿維？
    蔡：塞你娘的，連他也指證我，他拿一條煙騙我，我才記得
        （我要去上廁所，即自行前往，上完廁所後再回座），
        因為他沒有我的緣，我不願意賣他。
    許：最少妳們3人販賣毒品的部分要供述。
    蔡：不願意，他們怎麼指證我，我都無所謂。
    許：甲○○、丙○○的關係妳也不願意供述就對了？
    蔡：是的。
    許：丙○○的部分妳也是要替他扛？
    蔡：因為這樣講會對甲○○不利。
    許：因為妳們3人的關係嗎？
    蔡：是的，因為我假如供出的話，會牽連甲○○，我做不到
        。
    許：有的話妳也做不到就對了？
    蔡：你還沒有到達我們這種年齡，你未碰見真心愛你的人啦
        。
    』，而且對話時並有錄影、錄音存證；伊雖沒有告訴被告丁○有在錄影、錄音，但以她的感覺，她好像知道伊有在錄音
    等語。惟其等對話之內容，並未具體敘及於本案事實一之(一)
    至(十一)等販賣毒品之情節，故本院不採為認定被告等共同販賣
    毒品海洛因之證據。
  (十三)被告丁○於偵查中供稱：查獲當天陳錫亮是打伊使用之0000
    000000號行動電話聯絡，上開電話是以伊哥哥蔡德南名義申
    請的，當時伊人在大城鄉○○路住處，就約他在永光國小見
    面，伊是騎機車到永光國小，陳錫亮有還伊2千元，可能是
    伊叫他還錢，催了好幾次，他不高興，才指認伊販賣毒品，
    這些錢是過年期間大家賭博陳錫亮跟伊借的，但伊不知道他
    家住何處；當時陳錫亮先到，伊到後約5分鐘警察就到，在
    現場田裡查扣的海洛因是何人的伊不知道，當天伊自己帶1
    包海洛因去現場，田裡查到的海洛因不是伊所有的等語（參
    臺灣彰化地方法院檢察署93年度偵字第2972號偵查卷第36頁
    反面、第37頁、第41頁反面、第42頁）。惟於原審改稱：證
    人陳錫亮還伊之2千元是證人在過年時賭電動玩具輸錢，向
    伊借的錢等語。其前後所為之供述並不一致。且證人陳錫亮
    業已於原審證稱其係向被告丁○購買海洛因，已如前述，足
    認證人陳錫亮撥打上開電話是為了向被告丁○購買海洛因，
    非如被告丁○所辯係為了要向證人催討欠款，否則怎會約在
    路旁還款，被告丁○前揭所辯，應係卸責之詞，不可採信。
  (十四)被告等3人雖均否認前揭犯行，然業據證人陳逸震、黃宗源
    、戊○○、吳宗益、賴家榮、洪仲維、陳民岳、施瑞濠、陳
    淑珠、歐吉助、陳錫亮等人分別於警詢及原審證述明確。此
    外，復有上開第一級毒品海洛因1包（驗後淨重0.34公克）
    、摩托羅拉牌行動電話1具（0000000000號）扣案可稽，並
    有0000000000號及0000000000號行動電話通聯紀錄、搜索扣
    押筆錄、現場圖及現場照片等在卷可資佐證，本件事證業已
    明確，被告等3人之犯行均堪認定。
三、按被告行為後，刑法及刑法施行法業於94年2月2日總統公布
    修正，於95年7月1日施行（下稱新刑法，修正前刑法下稱舊
    刑法），參酌最高法院95年5月23日刑事庭第8次會議決議，
    新刑法第2條第1項之規定，係規範行為後法律變更所生新舊
    法律比較適用之準據法，於新刑法施行後，應適用新刑法第
    2條第1項之規定，為「從舊從輕」之比較。另於比較時應就
    罪刑有關之共犯、未遂犯、想像競合犯、牽連犯、連續犯、
    結合犯，以及累犯加重、自首減輕暨其他法定加減原因（如
    身分加減）與加減比例等一切情形，本於統一性及整體性原
    則，綜其全部罪刑之結果而為比較。本案涉及法律變更之部
    分經附表所示比較新舊刑法之規定，以舊刑法有利於被告，
    依新刑法第2條第1項前段規定，自應適用最有利於被告之舊
    刑法。復按販賣毒品係違法行為，非可公然為之，亦無公定
    之價格，不論任何包裝，均可任意分裝增減分量，而每次買
    賣之價量，亦可能隨時依雙方間之關係深淺、資力、需求量
    及對行情之認知、來源是否充裕、查緝是否嚴緊，購買者被
    查獲時供述購買對象之可能性風險之評估等，因而異其標準
    ，並機動調整，非可一概而論，販賣之利得除經坦承犯行或
    價量俱臻明確外，委難察得實情，販賣之人從價差或量差中
    牟利方式雖異，其意圖營利之非法販賣行為則一。查海洛因
    因危害人體健康至鉅，政府取締嚴格，取得不易，而對於販
    賣者之處罰亦重，被告等自知之甚明，故本件其等當是基於
    營利之意圖而販賣，否則應無甘冒被查緝受重刑風險之理。
四、核被告等所為，均係犯毒品危害防制條例第4條第1項之販賣
    第一級毒品罪。被告等持有第一級毒品海洛因之低度行為應
    為販賣之高度行為所吸收，不另論罪。被告丁○、甲○○就
    事實一之編號(一)(二)(三)(六)(八)之犯行，被告甲○○、丙○○就事
    實一之編號(七)之犯行，有犯意聯絡及行為分擔，分別為共同
    正犯。又被告等先後多次販賣第一級毒品海洛因犯行，均時
    間緊接，所犯又係構成要件相同之罪名，均顯係基於概括犯
    意反覆為之，均為連續犯，均應依修正前刑法第56條之規定
    論以一罪，就法定刑併科罰金部分加重其刑（販賣毒品之法
    定本刑中之死刑、無期徒刑，依法均不得加重）。再檢察官
    移送併案部分，除與起訴事實相同者，本院自得審究外，其
    他部分雖未經檢察官起訴，然與前揭起訴有罪部分，有連續
    犯之裁判上一罪關係，為起訴效力所及，本院自得一併審究
    。公訴人另指被告丁○另涉犯事實一之(四)(七)販賣毒品海洛因
    部分，被告甲○○另涉犯事實一之(五)(六)(九)(十)販賣毒品海洛因
    部分，被告丙○○另涉犯事實一之(一)(二)(三)(四)(五)(六)(八)(九)(十)(十一)販
    賣毒品海洛因部分，並無積極確切證據可資證明，如前所述
    ，因公訴人認被告等此部分與前揭論罪部分有連續犯裁判上
    一罪關係，爰不另為無罪判決之諭知。被告丙○○曾有事實
    欄所載科處有期徒刑及執行紀錄，有臺灣高等法院被告全國
    前案紀錄表及臺灣彰化地方法院檢察署刑案資料查註紀錄表
    各1份在卷可憑，其於有期徒刑執行完畢後，5年內再犯有期
    徒刑以上之本罪，為累犯，就法定刑併科罰金部分遞加重其
    刑（販賣毒品之法定本刑死刑、無期徒刑部分，依法不得加
    重）。被告等因一時貪念起意販賣海洛因，致罹重典，然販
    賣次數不多，販賣所得亦不多，並非大中盤販毒商，倘科以
    法定最低之刑猶嫌過重，本院衡其等犯罪在客觀上足以引起
    一般同情，爰依修正前刑法第59條（刑法59條修正前後之規
    定對被告等並無有利與否之問題，依刑法第2條第1項前段，
    逕適用修正前之規定）酌減其刑。原判決認被告等罪證明確
    而予科刑，固非無見，惟查：事實一之(一)(二)(三)(八)販賣海洛因
    犯行，係被告丁○與甲○○2人共同販賣，事實一之(七)販賣
    海洛因犯行，係被告甲○○與丙○○2人共同販賣，事實一
    之(四)販賣海洛因犯行，係被告甲○○單獨為之，事實一之(五)
    (六)(九)(十)販賣海洛因犯行，係被告丁○單獨為之，原判決認定
    由以上均由被告等3人共同販賣，尚有未合；又事實一之(十一)
    販賣海洛犯行，係由被告甲○○單獨為之，原判決認定由被
    告甲○○、丙○○2人共同販賣，亦有未洽；又判決諭知查
    扣摩托羅拉牌行動電話乙具，係被告丁○供販賣毒品所用，
    依法宣告沒收，惟未將查扣該手機之事實載明於判決事實欄
    ，亦有未合。被告等否認有販賣海洛因犯行而提起上訴，固
    無理由，惟原判決既有上述可議之處，自無可維持，應由本
    院將原判決撤銷改判。爰審酌被告等明知毒品足以戕害人體
    之健康，竟為一已私慾，販賣毒品營利，其中被告丁○犯有
    事實一之(一)(二)(三)(五)(六)(八)(九)(十)等部分販賣洛因行為，被告甲○○犯有事實一之(一)(二)(三)(四)(七)(八)(十一)等部分販賣洛因行為，被告
    丙○○犯有事實一之(七)部分販賣洛因行為，及其等犯罪動機
    、目的、手段、犯罪所生危害，犯後迄今仍否認犯行之態度
    等一切情狀，各量處如主文第2至4項所示之刑。
五、扣案之海洛因1包（驗後淨重0.34公克），屬第一級毒品，
    雖被告丁○辯稱係供其施用之物，然證人陳錫亮到院證稱：
    伊打電話後由「姐仔」接聽後，談好是要買海洛因，再由「
    姐仔」指定地點，到達後直接談購買海洛因的數量及金額等
    語。已如前述，足認其與被告丁○購買海洛因時，並未先談
    妥交易數量、金額，而是雙方到達約定地點見面後，再行洽
    談交易數量、金額。是上開扣案之第一級毒品海洛因1包，
    應是被告丁○攜帶準備販賣，以備數量不足所需，被告丁○
    所辯該包海洛因係供其自己施用云云，顯不可採，應依毒品
    危害防制條例第18條第1項前段之規定沒收銷燬之。扣案之
    摩托羅拉牌行動電話一具（門號0000000000號）為被告丁○
    所有，供被告丁○與甲○○聯絡販毒所用之物，並經被告丁○供稱：該電話係以其兄蔡德南之名義申請、使用等語在卷
    ，應依毒品危害防制條例第19條第1項之規定宣告沒收。被
    告丁○於事實一之(一)(二)(三)(五)(六)(八)(九)(十)等部分販賣毒品所得共
    計4萬元，被告甲○○於事實一之(一)(二)(三)(四)(七)(八)(十一)等部分販
    賣毒品所得共計7萬7千元，被告丙○○於事實一之(七)部分販
    賣毒品所得共計2萬元，均應依毒品危害防制條例第19條第1
    項之規定宣告沒收，如不能沒收時，以其財產抵償之。至扣
    案之行動電話門號0000000000號ＳＩＭ晶片卡1枚，依國內
    電信公司定型化契約之約定，該晶片卡之所有權仍屬電信公
    司所有，申請人僅因承租門號而取得使用權，既非屬被告丁○及甲○○所有，且非屬違禁物，故不予宣告沒收；另0000
    000000號、0000000000號、0000000000號行動電話雖為被告
    等使用，供作販毒所用之物，然並未扣案，且上開電話門號
    之申請人均非被告等人，顯見上開電話非被告等所有，又上
    開電話僅知門號，但不知話機係何廠牌、型號，為免將來執
    行困難，均不予宣告沒收；再門號0000000000號、00000000
    00號行動電話，被告等均辯稱其等未用上開電話販毒，且公
    訴人亦未能舉證證明被告等人，以上開電話販毒，故均不為
    沒收之諭知，附此敘明。
據上論斷，應依刑事訴訟法第369條第1項前段、第364條、第299
條第1項前段，毒品危害防制條例第4條第1項、第18條第1項前段
、第19條第1項，刑法第2條第1項前段、第11條、第28條、第56
條（修正前）、第47條（修正前）、第59條（修正前），判決如
主文。
本案經檢察官乙○○到庭執行職務。
中    華    民    國    95    年    8    月    9      日
            刑事第七庭  審判長法  官  林  榮  龍
                              法  官  許  秀  芬
                              法  官  江  錫  麟
上列正本證明與原本無異。
如不服本判決應於收受送達後十日內向本院提出上訴書狀，其未
敘述上訴之理由者並得於提起上訴後十日內向本院補提理由書（
均須按他造當事人之人數附繕本）。
                              書記官  劉  建  智
中    華    民    國    95    年    8    月    9      日
附錄本案論罪科刑法條：
毒品危害防制條例第4條：
  製造、運輸、販賣第一級毒品者，處死刑或無期徒刑；處無期
  徒刑者，得併科新臺幣1千萬元以下罰金。
  製造、運輸、販賣第二級毒品者，處無期徒刑或7年以上有期
  徒刑，得併科新臺幣7百萬元以下罰金。
  製造、運輸、販賣第三級毒品者，處5年以上有期徒刑，得併
  科新臺幣5百萬元以下罰金。
  製造、運輸、販賣第四級毒品者，處3年以上10年以下有期徒
  刑，得併科新臺幣3百萬元以下罰金。
  製造、運輸、販賣專供製造或施用毒品之器具者，處1年以上7
  年以下有期徒刑，得併科新臺幣1百萬元以下罰金。
  前5項之未遂犯罰之。
附表：
┌───┬───────┬────────┬──────┐
│比較  │舊刑法於本案適│新刑法於本案適用│依從舊從輕原│
│法條  │用之法律效果  │之法律效果      │則比較結果  │
├───┼───────┼────────┼──────┤
│刑法第│應適用累犯規定│應適用累犯規定，│比較新舊法，│
│47條  │，加重本刑至2 │加重本刑至2分之1│不生有利不利│
│      │分之1         │                │於被告之問題│
├───┼───────┼────────┼──────┤
│刑法第│應適用連續犯規│刪除連續犯規定，│適用舊刑法較│
│56條  │定，加重本刑至│連續犯之數個犯罪│有利於被告  │
│      │2分之1        │行為，依新法應數│            │
│      │              │罪併罰          │            │
├───┴───────┴────────┴──────┤
│綜合比較結果：以適用舊刑法較有利於被告，故本案應一體適│
│用舊刑法。                                            │
└───────────────────────────┘
                                                      Ａ


司法院資訊處製作；財團法人民間司法改革基金會備份。
